【裁判字號】    91,交聲,800
【裁判日期】    900718
【裁判案由】    交管條例聲異
【裁判全文】
臺灣板橋地方法院交通事件裁定                    九十一年度交聲字第八○○號
    原處分機關    交通部公路總局臺北區監理所
    受處分人即
    異  議  人    甲○○
右列受處分人因違反道路交通管理處罰條例案件，對原處分機關九十一年四月二十二
日北監五字第裁四○—Ａ四Ｍ九○○三○二號處分，聲明異議，本院裁定如左：
    主      文
異議駁回。
    理      由
一、按汽車駕駛人轉彎時，不依標誌、標線、號誌指示者，處二百元以上六百元以下
    （即新臺幣六百元以上一千八百元以下）罰鍰，道路交通管理處罰條例第四十八
    條第二款定有明文。
二、原處分意旨略以：受處分人即異議人甲○○於民國九十一年一月十七日上午十一
    時三分許，駕駛車牌號碼二Ａ－二五○七號自用小客車行經臺北市○○○路與忠
    孝西路路口交岔路口時，不依禁止右轉標誌而違規右轉，經警當場攔停掣單舉發
    ，爰應依道路交通管理處罰條例第四十八條第一項第二款規定，裁處罰鍰新臺幣
    六百元；異議人矢口否認有何違規之事實，辯稱：伊所有之車牌號碼二Ａ－二五
    ○七號自用小客車於九十一年一月十七日上午十一時許係借由兄長吳明哲使用，
    伊於舉發違規當時，適與報社聯絡應徵廣告事宜，及收受報社報價之傳真，並未
    駕駛前開自用小客車，非真正違規駕駛人，又上開路段未經設有禁止右轉之標誌
    ，吳明哲於右揭時、地駕駛前開自用小客車沿忠孝橋往臺北市方向行駛，迨下橋
    至上開路口依綠色燈光號誌右轉，無何違失，詎遭警攔停掣單舉發不依禁止右轉
    標誌右轉，原處分機關復據以裁罰，殊難甘服云云。
三、經查：本件異議人即受處分人於右揭時、地駕車不依禁止右轉標誌，違規右轉之
    事實，業據證人即在場掣單舉發警員尉樂義到庭結證綦詳，並指認當日駕車之人
    確為在庭異議人本人，而非其兄吳明哲（見本院九十一年七月四日訊問筆錄），
    且有有臺北市政府警察局九十一年一月十七日掌電字第Ａ四Ｍ九００三０二號舉
    發違反道路交通管理事件通知單通知聯、臺北市政府警察局九十一年一月二十一
    日北市警交大字第Ａ四Ｍ九００三０二號舉發違反道路交通管理事件通知單移送
    聯影本各一件存卷可資佐證，參以證人吳明哲與異議人甲○○雖為兄弟，但二人
    相貌及國民身分證上之相片均明顯有異，亦據本院當庭勘明（見本院九十一年七
    月四日訊問筆錄），應無混淆誤認之虞，應可信實；異議人以前揭情詞置辯，固
    提出廣告刊登委託書、九十一年一月十七日上午十一時二十五分、同日下午三時
    二十七分、六時四十分傳送之報價文件等電話傳真資料以供調查，惟觀其提出之
    廣告刊登委託書及傳真報價等文件內容，無非記載証康國際企業有限公司委刊廣
    告或詢價等情，及證明各該時間內曾有文件傳真之行為，至於彼時乃由何人代表
    証康國際企業有限公司對外聯繫辦理相關事宜，尚無以明之，且僅有九十一年一
    月十七日上午十一時二十五分收受傳真文件之時間與本件違規之發生時間相近，
    抑且以電話傳真文件，本可由傳真機自動收發傳真文件，非必收件人在場操作等
    候傳輸完成，俱見異議人所舉書證尚難證明異議人不在前開違規行為被查獲之現
    場，不足資為有利於異議人事實認定之論據；又證人即異議人之兄吳明哲於本院
    調查時雖證稱其於右揭時、地駕駛異議人所有之車牌號碼二Ａ－二五○七號自用
    小客車，未見有禁止右轉之標誌云云，惟其證述當日返還車輛予異議人時，將所
    接獲舉發違反道路交通管理事件通知單一併轉交異議人云云（見本院九十一年七
    月四日訊問筆錄），與異議人於本院訊問時所陳吳明哲於還車時未將舉發違反道
    路交通管理事件通知單交予伊，歷數日後，始收到吳明哲轉交之舉發違反道路交
    通管理事件通知單云云（見本院九十一年七月四日訊問筆錄）鑿枘不入，倘異議
    人及證人吳明哲均如實陳述，內容豈有如此明顯之扞格？綜上，異議人所辯及其
    兄吳明哲所證，無非臨訟串飾，避就卸責之詞，咸不足採信，本件事證明確，異
    議人駕車不依禁止右轉標誌違規右轉之違規行為，堪予認定。
四、從而，原處分機關依道路交通管理處罰條例第四十八條第二款規定，對異議人裁
    處罰鍰罰鍰新臺幣六百元即銀元二百元，於法核無不合，量罰亦甚妥適，應予維
    持；異議人之異議為無理由，應予駁回。又異議人當日另因駕駛執照吊扣期間駕
    車之違規行為，併為本院諭知吊銷駕駛執照之處分（見本院九十一年度交聲字第
    七九五號交通事件裁定），已無再諭知違規記點之實益（參道路交通管理處罰條
    例第二項、第三項），是以原處分機關未併依道路交通管理處罰條例第六十三條
    第一項第一款規定併為記點之處分，應無不當，附此敘明。
據上論結，應依道路交通案件處理辦法第十九條，裁定如主文。
中      華      民      國    九十      年      七      月     十八     日
                                  臺灣板橋地方法院交通法庭
                                      法  官  蔡  新  毅
右正本證明與原本無異。
如不服本裁定，應於送達後五日內，向本院提出抗告狀。
          書記官  謝  麗  秋
中      華      民      國    九十      年      七      月     十八     日


司法院資訊處製作；財團法人民間司法改革基金會備份。
